# 建造合同有关的问题-供参考

提问人：yemingzhu1980 时间：2013-05-25 08:23:03
回复 leon007 的帖子
这是财政部会计司的解答吗？

回答人：chenyiwei
不是。但仍有参考价值。

提问人：pencil23 时间：2014-02-19 18:04:51
关于质保金折现这里，个人有点不同的看法
根据《企业会计准则》:
企业购买固定资产通常在正常信用条件期限内付款,但也会发生超过正常信用条件购买固定资产的经济业务事项,如采用分期付款方式购买资产,且在合同中规定的付款期限比较长,超过了正常信用条件。在这种情况下,该类购货合同实质上具有融资租赁性质,购入资产的成本不能以各期付款额之和确定,而应以各期付款额的现值之和确定。
采用分期付款方式购买无形资产，购买无形资产的价款超过正常信用条件延期支付，实际上具有融资性质的，无形资产的成本为购买价款的现值。
企业销售商品，有时会采取分期收款的方式，如分期收款发出商品，即商品已经交付，货款分期收回。如果延期收取的货款具有融资性质，其实质是企业向购货方提供信贷时，企业应当按照应收的合同或协议价款的公允价值确定收入金额。应收的合同或协议价款的公允价值，通常应当按照其未来现金流量现值或商品现销价格计算确定。
上述条款都涉及了现值折算的概念，但是在就建造合同而言， 质保金的存在并未“超过正常信用条件”，这是业主方与施工方相互保障的一个基础。若作为融资考虑，那么意味着业主方如提前付款，则可以少支付部分“融资费用”，这明显不符合交易实质。
另一方面，根据企业会计准则，应收账款初始确认按照摊余成本，而非公允价值。如果选择现值折算，实质上是采用了公允价值对其进行核算。
个人观点这部分质保金不需要进行折现。

回答人：chenyiwei
最初新准则发布时，可能为了降低实施难度、提高接受程度等原因，在某些方面做了一些与基本原则不符的变通处理。这种做法可能导致准则体系内部的不一致，今后应建议逐步消除和统一。

回答人：chenyiwei
根据金融工具准则，此类质保金属于以摊余成本计量的金融资产，因此其计量中应考虑折现因素。这与是否超过正常信用条件、是否具有融资意图等均无关联。也就是说折现计量应该是不附带前提条件的。